最高法院民事裁定　　　　　　　九十四年度台抗字第七四四號
　　再 抗告 人　甲○○
　　　　　　　　　　　　號
　　代　理　人　蔡文斌律師
　　　　　　　　曾靖雯律師
　　　　　　　　何冠慧律師
　　　　　　　　王建強律師
上列再抗告人因華南商業銀行股份有限公司與玉斌企業股份有限
公司間給付借款強制執行事件，聲明異議，對於中華民國九十四
年五月十二日台灣高等法院台南分院裁定（九十四年度抗字第一
九七號），提起再抗告，本院裁定如下：
    主  文
再抗告駁回。
再抗告程序費用由再抗告人負擔。
    理  由
按除民事訴訟法第四百八十六條第二項、第三項所定情形外，對
於抗告法院之裁定再為抗告，僅得以其適用法規顯有錯誤為理由
，並經原法院之許可者為限。前項許可，以原裁定所涉及之法律
見解具有原則上之重要性者為限。此觀同法條第四項、第五項規
定自明。而所謂適用法規顯有錯誤，係指原裁定就其取捨證據所
確定之事實適用法規顯有錯誤而言，不包括認定事實不當之情形
在內。又所謂有原則上之重要性，係指訴訟事件所涉及之法律見
解意義重大，而有闡釋之必要而言。依強制執行法第三十條之一
規定，上開規定於強制執行程序準用之。本件台灣台南地方法院
（下稱台南地院）九十二年度執字第一七一四號強制執行事件查
封債務人玉斌企業股份有限公司所有系爭土地，再抗告人主張：
其承租系爭土地並於地上興建如原裁定附表編號一所示後方凸形
之系爭增建物，作為廠房使用，其對系爭土地有土地法第一百零
四條、第一百零七條優先承購權，應揭示於拍賣公告云云，對之
聲明異議。台南地院以再抗告人對系爭土地租約是否確實存在，
就系爭增建物是否有所有權，事涉實體，應依民事訴訟途徑尋求
解決，因而裁定予以駁回，再抗告人聲明不服，提起抗告；原法
院以：系爭增建物係附合於主建物，並無適當通路可獨立使用，
所有權應屬債務人為由，維持台南地院之裁定，駁回再抗告人之
抗告。再抗告人對之再為抗告，係以：系爭增建物於相連主建物
旁尚有一單獨出入口，有其獨立之進出通路，無須經由主建物之
一樓門戶進出，其具有構造上、使用上及經濟上之獨立性，為獨
立之不動產，無附合為他不動產重要成分之可能云云，為其論據
。惟查再抗告人所陳上開理由，係屬認定事實當否之問題，核與
適用法規是否顯有錯誤無涉，且亦無所涉及之法律見解具有原則
上重要性之情事，其再為抗告，不應許可。
據上論結，本件再抗告為不合法。依強制執行法第三十條之一，
民事訴訟法第四百九十五條之一第二項、第四百八十一條、第四
百四十四條第一項、第九十五條、第七十八條，裁定如主文。
中　　華　　民　　國　九十四　年　　八　　月　 十一 　日
                      最高法院民事第七庭
                          審判長法官  許　朝　雄
                                法官  謝　正　勝
                                法官  劉　福　來
                                法官  鄭　玉　山
                                法官  黃　秀　得
      本件正本證明與原本無異
                                      書  記  官
中　　華　　民　　國　九十四　年　　八　　月　二十二　日
                                                      Ｅ
